臺灣桃園地方法院刑事判決
111年度審訴字第391號
公  訴  人  臺灣桃園地方檢察署檢察官
被      告  陳其仁


上列被告因違反毒品危害防制條例案件，經檢察官提起公訴（11
1年度偵字第7888號），被告就被訴事實為有罪之陳述，本院合
議庭裁定由受命法官獨任進行簡式審判程序，判決如下：
    主  文
乙○○犯持有第一級毒品純質淨重十公克以上罪，處有期徒刑拾月
。
扣案之第一級毒品海洛因參包（驗餘淨重貳拾參點捌壹公克；純
質淨重共拾捌點陸公克）、第二級毒品甲基安非他命拾壹包（驗
餘淨重壹百壹拾肆點玖肆公克；純質淨重共玖拾點捌捌公克）均
沒收銷燬。
    事實及理由
一、本件犯罪事實及證據，除證據部分補充「被告乙○○於本院準
    備程序及審理中之自白」外，其餘均與臺灣桃園地方檢察署
    檢察官起訴書之記載相同，茲引用如附件。
二、論罪科刑
　㈠核被告乙○○所為，係犯毒品危害防制條例第11條第3項之持有
    第一級毒品純質淨重十公克以上罪及同條第4項之持有第二
    級毒品純質淨重二十公克以上罪。
　㈡被告以一購買行為同時購入而持有第一級毒品海洛因純質淨
    重十公克以上及第二級毒品甲基安非他命純質淨重二十公克
    以上，自屬以一行為觸犯該二罪名，應依刑法第55條想像競
    合犯之規定，從一重以持有第一級毒品純質淨重十公克以上
    罪處斷。
　㈢刑之減輕事由：
　1.經查，被告雖於警詢、偵訊時供稱其所持有之第一級毒品及
    第二級毒品係由綽號「阿祥」、「阿權」之成年男子所提供
    ，惟經檢、警調查後，並無因被告供述而查獲上游等情，有
    桃園市政府警察局刑事警察大隊111年6月21日函、臺灣桃園
    地方檢察署111年6月24日函在卷可憑（見本院卷第51、71頁
    ），是本案並未因被告供述而查獲其他正犯或共犯，自無從
    依毒品危害防制條例第17條第1項規定減輕其刑，附此敘明
    。
　2.又本案查獲經過，係警方在被告所駕車輛中央扶手處發現施
    用完之不明菸頭後，警方詢問有無其他違禁品時，被告於警
    方並無確切之根據得以合理懷疑被告持有本案毒品前，主動
    向警方供出其隨身包內藏有本案扣案之海洛因3包、甲基安
    非他命11包，並主動交付警方，為警方當場扣案，並接受裁
    判等情，有其110年11月12日警詢筆錄在卷可參（見8922毒
    偵卷第13頁），堪認被告係在本案犯行為有偵查犯罪職權之
    機關或公務員發覺前，主動坦承犯行，且於警詢及偵訊時均
    坦承犯行，並接受本院裁判，核與自首要件相符，爰依刑法
    第62條前段規定，減輕其刑。　
　㈣爰以行為人之責任為基礎，審酌被告明知毒品具有成癮性、
    濫用性，危害身體健康甚鉅、影響社會治安非淺，竟無視國
    家杜絕毒品犯罪之禁令，竟仍購入持有之，且持有之毒品數
    量非微，所為非是；並念其犯後始終坦承犯行，態度尚可，
    兼衡其犯罪之動機、目的、手段、購買毒品當天即為警查獲
    ，持有期間甚短、犯罪所生危害暨其於警詢及本院審理時自
    述之智識程度、職業及需扶養兩名未成年子女及高齡90歲父
    親之家庭經濟狀況等一切情狀，量處如主文所示之刑。
三、沒收
　㈠扣案之第一級毒品海洛因3包（驗餘淨重23.81公克；純質淨
    重共18.6公克）、第二級毒品甲基安非他命11包（驗餘淨重
    114.94公克；純質淨重共90.88公克），經送驗分別檢出第
    一級毒品海洛因及第二級毒品甲基安非他命成分，有法務部
    調查局濫用藥物實驗室110年12月6日調科壹字第1102301605
    0號鑑定書、內政部警政署刑事警察局110年12月9日刑鑑字
    第1108027806號鑑定書附卷為據（見毒偵字第8922號卷第12
    5頁、第127-128頁），俱係被告犯本案所持有之毒品，均應
    依毒品危害防制條例第18條第1項前段規定，連同無法澈底
    析離之包裝袋，一併宣告沒收銷燬，至於鑑驗所用之毒品，
    既已滅失，爰不再諭知沒收銷燬。
　㈡至其餘扣案物，經核與本案無關，爰不予宣告沒收，末此敘
    明。
據上論斷，應依刑事訴訟法第273條之1第1項、第299條第1項前
段、第310條之2、第454條第2項，判決如主文。
本案經檢察官康惠龍提起公訴，檢察官謝咏儒到庭執行職務。
中　　華　　民　　國　　111 　年　　11　　月　　29　　日
                  刑事審查庭  法  官  李敬之  
以上正本證明與原本無異。　　　　　　　　　
如不服本判決應於收受判決後20日內向本院提出上訴書狀，並應
敘述具體理由。其未敘述上訴理由者，應於上訴期間屆滿後20日
內向本院補提理由書（均須按他造當事人之人數附繕本）「切勿
逕送上級法院」。
                              書記官  陳俐蓉 
中　　華　　民　　國　　111 　年　　11　　月　　30　　日
附錄本案論罪科刑依據之法條：
毒品危害防制條例第11條
持有第一級毒品者，處3年以下有期徒刑、拘役或新臺幣30萬元
以下罰金。
持有第二級毒品者，處2年以下有期徒刑、拘役或新臺幣20萬元
以下罰金。
持有第一級毒品純質淨重十公克以上者，處1年以上7年以下有期
徒刑，得併科新臺幣1百萬元以下罰金。
持有第二級毒品純質淨重二十公克以上者，處6月以上5年以下有
期徒刑，得併科新臺幣70萬元以下罰金。
持有第三級毒品純質淨重五公克以上者，處2年以下有期徒刑，
得併科新臺幣20萬元以下罰金。
持有第四級毒品純質淨重五公克以上者，處1年以下有期徒刑，
得併科新臺幣10萬元以下罰金。
持有專供製造或施用第一級、第二級毒品之器具者，處1年以下
有期徒刑、拘役或新臺幣10萬元以下罰金。
附件：
臺灣桃園地方檢察署檢察官起訴書
                                     111年度偵字第7888號
　　被　　　告　乙○○　
上列被告因毒品危害防制條例案件，業經偵查終結，認應提起公
訴，茲將犯罪事實及證據並所犯法條分敘如下： 
　　　　犯罪事實
一、乙○○明知海洛因及甲基安非他命分別係毒品危害防制條例第
    2條第2項第1、2款明定之第一、二級毒品，不得持有，竟基
    於持有第一級毒品純質淨重10公克以上及持有第二級毒品純
    質淨重20公克以上之犯意，向真實姓名年籍不詳之成年男子
    ，於民國110年11月12日中午12時至下午1時許之間，在桃園
    市桃園區桃園火車站附近之公園，以新臺幣12萬元之價格，
    同時購買海洛因3包、甲基安非他命11包而持有之。嗣於同
    日下午3時50分，在桃園市桃園區大同路63號前為警盤查時
    ，主動交付上開海洛因3包（驗餘淨重共23.81公克；純質淨
    重共18.6公克）、甲基安非他命11包（驗餘淨重共34.77公
    克；純質淨重共90.88公克）予警查扣。
二、案經桃園市政府警察局刑事警察大隊報告偵辦。
　　　　證據並所犯法條
一、上揭犯罪事實，業據被告乙○○於警詢、偵訊時均坦承不諱，
    復有桃園市政府警察局保安警察大隊搜索扣押筆錄、桃園市
    政府警察局扣押物品目錄表、扣押物品照片、法務部調查局
    濫用藥物實驗室110 年12 月6 日調科壹字第11023016050號
    鑑定書及內政部警政署刑事警察局110年12月9日刑鑑字第11
    08027806號鑑定書附卷可證，被告犯嫌堪以認定。
二、核被告所為，係犯毒品危害防制條例第11條第3項之持有第
    一級毒品純質淨重十公克以上及同條例第4項之持有第二級
    毒品純質淨重二十公克以上等罪嫌。又被告係於相同時、地
    取得而同時持有第一級毒品海洛因純質淨重十公克以上及第
    二級毒品甲基安非他命純質淨重二十公克以上，自屬以一行
    為觸犯該二罪名，請依刑法第55條想像競合犯之規定，從一
    重以持有第一級毒品純質淨重十公克以上罪處斷。扣案之第
    一級毒品海洛因3包、第二級毒品甲基安非他命11包，均係
    被告犯本案所持有之毒品，請依毒品危害防制條例第18條第
    1項前段規定，連同無法澈底析離之包裝袋，一併宣告沒收
    銷燬。
三、依刑事訴訟法第251條第1項提起公訴。
　　此　致
臺灣桃園地方法院
中　　華　　民　　國　 111　　年　　3 　　月　　8 　　日
　　　　　　　　　　　　　　　檢　察　官 康 惠 龍
本件證明與原本無異
　
中　　華　　民　　國　 111　　年　　3 　　月　　16　　日
　　　　　　　　　　　　　　　書  記  官 劉 伯 雄